【裁判字號】    97,交抗,6
【裁判日期】    970115
【裁判案由】    聲明異議
【裁判全文】
臺灣高等法院臺南分院交通事件裁定       97年度交抗字第6號
抗  告  人
即 異 議人  甲○○
代  理  人  乙○○
上列抗告人因違反道路交通管理處罰條例案件，不服臺灣臺南地
方法院中華民國九十六年十一月十五日所為第一審裁定（九十六
年交聲字第四０六號），提起抗告，本院裁定如下：
    主  文
原裁定「撤銷罰鍰『逾』新台幣參萬元部分」撤銷。
上開撤銷部分（即罰鍰新台幣壹萬伍千元），甲○○異議駁回。
其他抗告駁回。
    理  由
一、抗告意旨略以：(一)甲○○確未經警方實施酒測，實乃對方肇
    事，對方有二人，分別為車主及駕駛人，合理推測車主既未
    親自開車，顯然比駕駛人更有酒醉嫌疑，是肇事者酒測值每
    公升○‧六八毫克，則車主即應是每公升○‧七三毫克，而
    非甲○○酒測達每公升○‧七三毫克。且警方亦無法提出影
    帶以證明有對甲○○實施酒測。(二)本件事實乃對方酒駕倒車
    ，退至紅線區撞及甲○○，由卷附照片可知甲○○係向後跌
    在機車上，若甲○○駕駛機車撞路邊車，則甲○○應是飛向
    前方才對，甲○○實係受害人，且因撞車而昏迷，傷勢未癒
    。為此提起抗告，求為撤銷原裁定，另為適法裁定云云。
二、原處分意旨略以：異議人即受處分人甲○○於民國（下同）
    九十六年三月廿二日上午四時五十六分許，酒後駕駛八ＧＦ
    ─七五八號機車，行經臺南市○○○路○段四二０號時發生
    車禍肇事，後經臺南市警察局交通隊警員（下稱舉發機關）
    ，以呼氣型酒測器，測得其酒精濃度為每公升○‧七三毫克
    （MG/L），超過標準予以製單舉發。嗣原處分機關即公路總
    局嘉義區監理所臺南監理站，以異議人違規事實明確，乃依
    道路交通管理處罰條例（下稱處罰條例）第三十五條第一項
    第一款規定，裁處異議人罰鍰新台幣（下同）四萬五千元、
    吊扣駕駛執照十二個月，並於理由欄註明，罰鍰部分俟法院
    刑事判決確定再行辦理等情。
三、原裁定意旨略以：按汽車駕駛人飲用酒類或其他類似物後其
    吐氣所含酒精濃度超過每公升○‧二五毫克或血液中酒精濃
    度超過百分之○‧○五以上者，不得駕車，道路交通安全規
    則第一百十四條第二款定有明文。又汽車駕駛人，駕駛汽車
    經測試檢定有酒精濃度超過規定標準者，處一萬五千元以上
    六萬元以下罰鍰，並當場移置保管其車輛及吊扣其駕駛執照
    一年，處罰條例第三十五條第一項第一款亦有明文。經查：
  (一)異議人於上述時地，駕駛八ＧＦ─七五八號機車發生車禍肇
    事，經人送往臺南縣奇美醫院急救後，並經舉發機關以其呼
    氣酒精濃度為每公升○‧七三毫克（MG/L），超過標準為由
    ，予以製單舉發，嗣原處分機關以異議人違規事實明確，乃
    依處罰條例第三十五條第一項第一款規定，裁處異議人罰鍰
    四萬五千元、吊扣駕駛執照十二個月事實，有原處分機關嘉
    監南字第裁74-S00000000號裁決書、舉發機關南市警交字第
    S0-0000000號舉發違反道路交通管理事件通知單等件為證，
    且為異議人所不否認，此部分事實，當可認定。
  (二)異議人雖否認酒駕肇事，辯稱：在醫院時不知為什麼要在酒
    測單簽名，異議人身上沒有酒味，代理人乙○○可作證云云
    。惟查：異議人於警詢時自承：於九十六年三月廿一日晚上
    十點半喝了一瓶三百五十西西百威啤酒；於九十六年三月廿
    二日凌晨二時四十五分許，駕駛八ＧＦ─七五八號機車等語
    （詳警卷八至九頁）。於檢察官偵查時，並對公共危險罪為
    認罪陳述（詳偵查卷十四頁），有原審依職權調閱臺南市警
    察局第二分局南市警二刑偵字第09642155850-號刑案偵查卷
    宗及台灣台南地方法院檢察署九十六年度偵字第八○二七號
    偵查卷宗可憑。又異議人於醫院對警員酒測要求，已可瞭解
    並配合警員呼氣檢驗，測試後亦瞭解警員要求簽名於酒精濃
    度測試單，故難認其於酒測當時有何心智欠缺或意識不清情
    況，是異議人否認酒駕肇事，辯稱意識不清，並不足採信。
  (三)次查，異議人酒測時間為三月廿二日凌晨四時五十六分，酒
    測值為每公升○‧七三毫克（MG/L），有酒測紀錄表影本在
    卷可稽（詳原審卷卅七頁）。又呼氣酒測器業經檢定合格，
    亦有經濟部標準檢驗局檢定合格證書影本在卷可佐（詳原審
    卷卅八頁）。故異議人呼氣酒測數值及進行酒測時間，應係
    正確無誤。又異議人駕車肇事係同日凌晨四時六分許，有臺
    灣臺南地方法院檢察署九十六年偵字第八○二七號刑事偵查
    卷宗不起訴處分及緩起訴處分書在卷可稽。故異議人進行呼
    氣酒精濃度測試時間，距本件交通事故發生時已逾五十分，
    離其飲酒結束開始駕駛時更達二小時又十一分。依國內外文
    獻，飲酒結束後約廿七至七十八分鐘，平均五十二分鐘，酒
    精於人體吸收階段達最大值後，始開始消退（臺灣臺南地方
    法院檢察署法醫室提出1998年DiMaio/Dana出版ForensicPat
    hology第二三三頁具呼氣及血液酒精濃度代謝速率說明資料
    參照）。至何時為人體吸收最大值，則於每人之體質、飲酒
    頻率、酒量、對酒精之敏感等而有不同。依據前開平均吸收
    最大值時間及消退率加以推算，異議人於本件交通事故發生
    時呼氣酒精濃度至少為0.99865 MG\L，計算式如下：飲酒
    結束距酒測時間--四小時X60分鐘+11分鐘=2 51分鐘。251
    分鐘-52分鐘 (平均人酒精吸收最大值)= 199分鐘。199分
    鐘X0.081（男性平均酒精消退率）=16.119。16.119/60分
    鐘= 0.26865。0.26865+0.73（異議人酒測值）=0.99865M
    G/L-上揭數值係以異議人結束飲酒時間運算所得，依上見解
    ，異議人駕車時酒精濃度當更高於酒測時數值。是異議人飲
    用酒類其吐氣所含酒精濃度超過每公升○‧二五毫克，卻仍
    於上揭時地駕車違規事實，應可認定。
  (四)再查：原處分機關以異議人違規事實屬實，依處罰條例第三
    十五條第一項第一款規定，裁處異議人罰鍰四萬五千元，固
    有依據。然異議人因本次酒後駕車行為所涉公共危險刑事案
    件，業經臺灣臺南地方法院檢察署檢察官查明，異議人確有
    酒後駕車公共危險行為後，乃命異議人向公益團體臺南觀護
    志工協進會支付三萬元，而為緩起訴處分，緩起訴期間為一
    年，即九十六年八月一日至九十七年七月卅一日止（詳查偵
    卷六二至六三頁），且該案經依職權送請再議後，復為臺灣
    高等法院臺南分院檢察署於九十六年八月二日以九十六年度
    上職議字第二四九五號處分書駁回再議處分確定等情，已由
    原審調取臺灣臺南地方法院檢察署九十六年度偵字第八○二
    七號偵查卷宗全卷，核閱屬實，合先敘明。
  (五)另按檢察官所為緩起訴處分，於上級檢察署駁回再議確定時
    ，雖即具有形式上確定力，該訴訟關係即隨之消滅，當事人
    不得再對該訴訟關係聲明不服，然依刑事訴訟法第二百六十
    條規定，可知於緩起訴期間屆滿，而該緩起訴未經撤銷時，
    方具有實質確定力，並與不起訴處分確定具有同樣效力，國
    家刑罰權亦隨之消滅，且非有該條所規定發現新事實或新證
    據、或有特定再審原因等情形之一時，不得對於同一案件再
    行起訴，足見緩起訴處分須待期間屆滿而緩起訴未經撤銷時
    ，方具有與不起訴處分確定同樣效力。而本件受處分人即異
    議人上述酒後駕車行為所涉公共危險案件，雖經檢察官作成
    緩起訴處分，並為臺灣高等法院臺南分院檢察署駁回再議，
    而具有形式上確定力。然該緩起訴一年期間尚未屆滿，難認
    已具有實質確定力，於此期間內，檢察官於一定條件下仍得
    撤銷該緩起訴處分，並就同一事實繼續偵查後重行起訴。換
    言之，倘若被告於緩起訴期間內，有刑事訴訟法第二百五十
    三條之三第一項各款情形之一，檢察官仍得依職權予以撤銷
    原緩起訴處分，且就該刑事案件繼續偵查並予以起訴，如此
    則該刑事案件仍有可能經法院判決「有罪」確定，導致被告
    最終仍有依照刑事法律而受到處罰情形。此時，被告同一行
    為，如先前業已受到行政罰之罰鍰處分，則仍會產生一事二
    罰違誤情況。從而，原處分機關就本件交通違規關於罰鍰處
    罰部分，於異議人就同一行為所涉刑事案件緩起訴處分期間
    未屆滿前，即裁處異議人罰鍰四萬五千元，經核尚非適當。
  (六)又依處罰條例第卅五條第一項第一款規定，應對違規人裁處
    吊扣駕駛執照十二個月，乃對於預防將來再犯危險管制罰，
    為達抑止酒後駕車不法行為，維護道路交通用路權人生命、
    身體之安全法益，依行政罰法第廿六條但書規定，得裁處之
    ，原處分機關裁處異議人吊扣駕駛執照十二個月即屬有據。
  (七)綜上所述，異議人於前述時地，飲酒後吐氣酒精濃度超過標
    準值，竟仍駕車在道路上行駛違規行為雖可認定，然因異議
    人就同一行為所受刑事緩起訴處分期間於原處分機關裁處時
    尚未屆滿，故原處分機關在此之前，即引用上開處罰條例第
    卅五條第一項第一款規定，對於與刑事罰金相當罰鍰處分部
    分，裁處異議人罰鍰四萬五千元，經核並非適當，因而撤銷
    原處分，惟異議人異議亦無理由，乃裁定將其餘異議駁回。
四、本院經核，原裁定認事用法，均無違誤。至抗告意旨雖否認
    酒駕，並質疑甲○○並未經酒測，實係員警誣陷，合理推測
    應係對方車主酒測達每公升○‧七三毫克，駕駛人酒測達每
    公升○‧六八毫克云云。惟按：
  (一)法院受理交通異議案件，乃是對交通舉發行政處分審查其是
    否違法，本質上屬於行政爭訟過程，與普通法院審理刑事案
    件原則不同。其舉證責任原理，非如刑事案件中，應超越任
    何合理懷疑，始可為有罪判決者嚴格程度，其舉證責任原理
    ，應與民事訴訟相類似，除有特別規定外，基本上準用民事
    訴訟法，由國家機關與人民，各自履行其主觀舉證責任，在
    過程中各自提出證據，若窮盡各種證據方法，待證結果仍有
    不明時，則依客觀舉證責任危險分配原則，決定國家機關與
    人民何人應受敗訴危險（行政訴訟法第一百三十六條規定準
    用民事訴訟法第二百七十七條參照）。又交通警察掣單舉發
    違反道路交通管理處罰條例所列違規事實，本質上為行政處
    分，係公務員基於職務上權力，依法就特定具體事件所為具
    公法上效果之單方面行政行為，基於公務員為公法上行為具
    有公信力原則，該行政行為當可被推定為真正，其據以依法
    處分之事實認定，亦為正確，則法院若查無證據足資證明員
    警捏造事實違法取締情事，執勤警員本其維護交通秩序、安
    全職責所為之舉發事實，自應受到合法正確之推定。
  (二)查本件台南市警察局交通隊，係於九十六年三月廿二日四時
    六分許，接獲第二分局長樂派出所通知，在中華西路二段貝
    斯特卡拉ＯＫ前發生一起小客車與機車交通事故，經交通事
    故處理小組員警到場處理，將傷者甲○○送醫急救，員警於
    事故現場蒐證後，前往奇美醫院進行交通事故調查，經查得
    知甲○○身上有酒味，經施以酒精測試，酒測值達每公升○
    ‧七三毫克，乃使甲○○於列印酒精測試單簽名，員警並依
    法舉發，嗣甲○○遭公路總局嘉義區監理所台南監理站裁處
    罰鍰四萬五千元，並吊扣駕駛執照十二個月等情，有台南市
    警察局九十六年五月三日南市警交字第09618009120-號書函
    、酒測紀錄表、台南市警察局九十六年三月廿二日南市警交
    字第SO-0000000號舉發違反道路交通管理事件通知單、交通
    部公路總局嘉義區監理所台南監理站九十六年五月十四日嘉
    監南字第裁74-SO0000000號裁決書在卷可稽（詳原審卷廿九
    至卅、卅七、四三至四四頁）。而員警使用呼氣酒精測試器
    功能正常，並經檢定合格，亦有經濟部標準檢驗局九十五年
    三月廿八日檢定合格證書在卷可憑（詳原審卷卅八頁）。參
    以舉發員警係依法執行公務，與抗告人並不相識，素無怨隙
    ，苟非實情，自無須恣意誣攀，且本件抗告人既無法提出反
    證，證明警員有捏造事實違法取締情事，則警員本其維護交
    通秩序及行車安全等職責所為本件交通違規舉發，即應受到
    合法正確推定。是抗告人於上開時地，有酒醉駕駛行為，應
    係屬實，堪以認定。
  (三)次按行政罰法第二十六條規定：「一行為同時觸犯刑事法律
    及違反行政法上義務規定者，依刑事法律處罰之。但其行為
    應處以其他種類行政罰或得沒入之物而未經法院宣告沒收者
    ，亦得裁處之。前項行為如經不起訴處分或為無罪、免訴、
    不受理、不付審理之裁判確定者，得依違反行政法上義務規
    定裁處之」，即所謂一事不二罰原則，究其立法目的，無非
    以一行為同時觸犯刑事法律及違反行政法上義務規定時，由
    於刑罰與行政罰同屬不法行為之制裁，而刑罰之懲罰作用較
    強，依刑事法律處罰即足資警惕，無一事二罰再處行政罰之
    必要，但罰鍰以外之沒入或其他種類行政罰，因兼具維護公
    共秩序作用，為達行政目的，行政機關仍得併予裁處。又被
    告所犯為死刑、無期徒刑或最輕本刑三年以上有期徒刑以外
    之罪，檢察官參酌刑法第五十七條所列事項及公共利益維護
    ，認以緩起訴為適當者，得定一年以上三年以下之緩起訴期
    間為緩起訴處分，其期間自緩起訴處分確定之日起算；又被
    告於緩起訴期間內，有刑事訴訟法第二百五十三條之三第一
    項各款情形之一者，檢察官得依職權或依告訴人聲請撤銷原
    處分，繼續偵查或起訴。準此，被告經檢察官為緩起訴處分
    者，於緩起訴猶豫期間內，其最後是否會被檢察官提起公訴
    ，猶懸而未定，檢察官於期間內，可對被告繼續觀察，此時
    若被告顯無反省警惕之情或根本欠缺反省警惕之能力，檢察
    官得依職權或依告訴人聲請，將被告緩起訴處分撤銷。緩起
    訴處分若經撤銷，被告尚有受刑事訴追、處罰之可能，此時
    原處分機關若依法為行政裁決，無異將使受處分人有同時遭
    受行政處罰及刑事訴追之危險，顯與行政罰法第二十六條規
    定之立法意旨相違背。至行政罰法第二十六條第二項規定，
    雖未明文包括緩起訴處分在內，而緩起訴處分確定時，被告
    可免於刑事訴追，與受不起訴處分效果相同。然緩起訴處分
    ，為介於起訴及微罪職權不起訴間緩衝制度設計。其具體效
    力依刑事訴訟法第二百六十條規定，於緩起訴處分期間屆滿
    未經撤銷者，非有同條第一款或第二款情形之一，不得對於
    同一案件再行起訴，即學理上所稱實質確定力，足見在緩起
    訴期間內，尚無實質確定力可言（九十四台非二一五號判例
    、九五台非二八四號判決參照）。是觸犯刑事法律之犯罪行
    為，符合緩起訴要件，雖經檢察官為緩起訴處分，然就要件
    言，緩起訴基本上係認被告有犯罪嫌疑，而暫緩起訴，並得
    課被告予一定負擔或指示（同法第二百五十三條之二第一項
    參照），此與不起訴處分係因犯罪嫌疑不足或其他原因（同
    法第二百五十二條、第二百五十三條），不得附條件或負擔
    ，顯有不同，且檢察官依刑事訴訟法第二百五十三條之二第
    一項第四款規定為緩起訴處分，命被告向公益團體捐款者，
    被告係履行檢察官為緩起訴處分命令，此等命令名義上雖非
    刑罰，但仍是一種特殊的處遇措施，會產生未經裁判即生終
    局處理案件實質效果，性質上已係實質的制裁，造成被告財
    產減少的影響，亦即性質上自屬處分金，與罰金無異，可知
    緩起訴處分是一種刑事處罰。況行政罰法第二十六條第一項
    僅規定「依刑事法律處罰之」，並未明定應依刑法第三十三
    條、第三十四條所定主從刑罰之種類科罰，檢察官命令被告
    捐款之金錢給付性質上既屬處分金，而為實質刑事制裁，自
    與行政罰法第二十六條第一項「依刑事法律處罰之」規定，
    尚無扞格之處。故而，上開行政罰法第二十六條第二項既未
    明列「緩起訴處分」，本不宜擴張解釋，且緩起訴處分之要
    件、效果及性質均與不起訴處分不同，應屬刑事處罰之一種
    ，自無適用行政罰法第二十六條第二項規定餘地。從而，經
    檢察官為緩起訴處分行為，如同時違反行政法上義務規定，
    因已有刑事處罰，此時行政機關若另行依法行政裁罰，無異
    一罪二罰，因此參酌行政罰法第二十六條立法意旨，違反行
    政法上義務行為，若同時亦經檢察官另為緩起訴處分時，行
    政機關應不得就同一行為，再為與刑罰相類之罰鍰處分。
  (四)本件抗告人於酒後駕車違規行為，業經臺南地方法院檢察署
    檢察官於九十六年六月廿一日以九十六年偵字第八○二七號
    緩起訴處分，受處分人需依命令，向台南觀護志工協進會支
    付三萬元，有臺灣高等法院被告前案紀錄表在卷可按（詳本
    院卷十三頁）。又本件原處分裁決日期為九十六年五月十四
    日，然受處分人已因同一案件，經檢察官於九十六年六月廿
    一日為緩起訴處分，且本件緩起訴處分期間尚未屆滿（至九
    十七年七月卅一日始屆滿）。依上說明，行政罰法第二十六
    條第二項規定，於經緩起訴處分情形不適用，則原處分機關
    對抗告人上開酒後駕車違規行為，逕為裁處罰鍰四萬五千元
    ，即有一行為同時遭到刑事處罰及行政裁罰之雙重不利益，
    核與行政罰法第二十六條第一項規定意旨有違，難認允當。
    故原裁定將原處分關於罰鍰新台幣三萬元部分予以撤銷，並
    以原處分機關吊扣抗告人駕照，乃為預防抗告人將來再犯危
    險，具維護公共秩序作用，自得依行政罰法第廿六條第一項
    但書併予裁處，因而維持該部分裁處，經核尚無違誤，惟其
    理由認緩起訴所附條件負擔，並非屬不利被告刑事處罰云云
    ，核與本院前揭說明不合，自有未洽，併此敘明。
  (五)本件異議人飲用酒類，已達不能安全駕駛動力交通工具程度
    ，竟仍駕駛機車上路事實，業經臺灣臺南地方法院檢察署檢
    察官緩起訴處分在案，異議人並依命令向天主教台南縣私立
    德蘭啟智中心支付三萬元，有臺灣臺南地方法院檢察署通知
    、臺灣臺南地方法院檢察署執行緩起訴處分命令通知書等影
    本在卷可按。從而，異議人酒後駕車行為，同時觸犯刑法及
    違反行政法上義務，並經檢察官緩起訴處分確定，依上說明
    ，原處分機關裁處罰鍰部分，自無從再適用行政罰之必要。
    惟異議人所支付緩起訴處分金僅三萬元，尚未達處罰條例第
    九十二條第三項所訂最低罰鍰基準規定（按依違反道路交通
    管理事件統一裁罰基準表，機器腳踏車駕駛人，其吐氣所含
    酒精濃度超過每公升○‧五五毫克以上，統一裁罰基準之最
    低罰鍰為新台幣四萬五千元），則本件依處罰條例第三十五
    條第一項第一款規定，異議人尚須補繳不足最低罰鍰部分，
    即一萬五千元，始為適法。原處分機關逕以異議人酒精濃度
    超過規定標準，對其裁處罰鍰逾一萬五千元部分（即三萬元
    部分），尚有未洽。綜上，原處分機關上開罰鍰行政裁罰，
    即有未洽，原審撤銷原處分其中罰鍰三萬元部分（至於原處
    分裁處罰鍰一萬五千元部分，仍應由異議人繳交），另諭知
    不罰，核無不合。至抗告人於原處分裁處罰鍰一萬五千元部
    分，依上所述，其異議為無理由，應予駁回。
  (六)至抗告意旨，雖否認曾經酒測，辯稱：系爭酒精測試單應係
    肇事對方車主酒醉測得云云。惟：本件肇事後，舉發員警係
    於四時卅九分，先在肇事路段對駕駛人劉智坤實施酒測，其
    酒測值達每公升○‧六八毫克，而抗告人則係經送往奇美醫
    院急診救治後，始經舉發警員於同日四時五六分許，對其實
    施酒測，其酒測值達每公升○‧七三毫克，肇事雙方並均於
    酒測列印單簽名，此有酒精測試單附卷可參（詳原審卷卅七
    頁），而本件肇事對方僅有劉智坤一人，亦有台南市警察局
    第二分局刑事案件報告書在卷可稽（詳原審卷卅六頁）。是
    抗告人辯稱甲○○所簽名酒精測試單，應係對方肇事車主酒
    醉測得，即屬臆測，尚非有據。抗告意旨另以舉發員警無法
    提出影帶證明有對甲○○實施酒測云云。惟按警察舉發交通
    違規行為，不以照相或錄影為必要證明方法，若強求各種交
    通違規行為，均需以照相或錄影為其裁罰依據，事實上，殆
    不可行。再者，警員舉發交通違規案件，本質為行政行為，
    本可依事件性質及舉發當時其他相關狀況，而為不同方式取
    締或逕行舉發，此為執行公權力所必然，而非必以照相或攝
    影等方式為之。是公務員執行職務係代表國家行使公權力，
    本即具有公信力，如謂公務員一切行政行為均需預留證據以
    證其實，則國家行政勢必窒礙難行。況本件員警對甲○○實
    施酒測，所得酒測值本即足作為舉發甲○○酒醉駕駛證據，
    是抗告人要求員警於實施酒測時，應一併錄影存證云云，實
    不足取。至抗告意旨爭執抗告人甲○○並非本件肇事者部分
    ，因此僅係抗告人是否構成刑事犯罪問題，與原處分機關據
    以裁處抗告人罰鍰及吊扣駕駛執照十二個月所憑事實，尚屬
    無涉，抗告人執此指摘原裁定不當，自有誤會。
五、綜上各情，本件事證明確，抗告人違規行為，堪以認定。原
    裁定將原處分關於罰鍰三萬元部分撤銷，並駁回抗告人其餘
    異議，核無不合。抗告意旨，猶執前詞，指摘原裁定不當，
    為無理由，應予駁回。至原裁定併予「撤銷原處分機關裁處
    罰鍰『逾』新台幣三萬元部分（即罰鍰一萬五千元部分）」
    。依上說明仍應由抗告人甲○○依法繳納，此部分原裁定併
    予撤銷尚有未洽。應由本院將原裁定關於此部分撤銷，改諭
    知抗告人關於原處分裁處罰鍰新台幣一萬五千元異議駁回。
據上論斷，應依道路交通案件處理辦法第廿六條，刑事訴訟法第
四百十二條、第四百十三條，裁定如主文。
中    華    民    國    97    年      1     月   15   日
                  刑事第六庭      審判長法  官  蔡崇義
                                        法  官  杭起鶴
                                        法  官  董武全
以上正本證明與原本無異。
不得再抗告。
                                        書記官  許美惠
中    華    民    國    97    年      1     月   17   日


司法院資訊處製作；財團法人民間司法改革基金會備份。
